---
title: "Insekter i slåttemark - grafer/tabeller"
author: "DHJ"
date: "28 9 2019"
output: 
  html_document:
    keep_md: true
    toc: true  
    toc_float: true
    code_folding: hide
    df_print: paged
    
    
---

## Pakker
```{r, message=FALSE}
library(readxl)
library(dplyr)
library(ggplot2)
library(scales)
library(treemapify)

```

## Data
```{r}
# dir("Input_data")

# Artsdata         
dat <- read_excel("Input_data/tilhørighet_insekter i slåttemark.xlsx")

dat <- dat %>%
  rename(Primær = `Tilhørighet (se kommentar)`,
         Pollinator = `Pollinator (ja (="x")/nei (tomt felt))`,
         Sekundær = `Sekundærhabitat (se kommentar)`) %>%
  mutate(Status = ifelse(is.na(Status2015), "-", Status2015),
         Status = factor(Status, levels = c("-", "DD", "NT", "VU", "EN", "CR"))
  )

# Lokalitetsdata         
dat2 <- read_excel("Input_data/Lokalitetsdata_insekter i slåttemark2.xlsx") %>% 
  mutate(Vegetasjonssone = 
           factor(Vegetasjonssone, levels = c("Nordboreal", "Mellomboreal", "Sørboreal", "Boreonemoral")))


# Should be zero:
dat %>%
  count(Art) %>%
  filter(n > 1) %>%
  nrow()

# Should be zero:
dat2 %>%
  count(Art, Lokalitet) %>%
  filter(n > 1) %>%
  nrow()

```

## Artsdata  
Start på fil
```{r}
head(dat, 30) 
```


## Lokalitetsdata

```{r}
# dat2
dat2 <- dat2 %>% 
  left_join(dat %>% select(Art, Primær, Sekundær, Status, Order, Family), by = "Art")

```

### Tabeller for det totale artsmangfoldet på engene  

#### Habitatkrav (primær og sekundær)  
```{r}
dat2 %>%
  count(Art, Primær, Sekundær) %>%
  xtabs(~Primær + addNA(Sekundær), .)

```

#### Grupper 1
```{r}
dat2 %>%
  count(Art, Order, Family) %>%
  xtabs(~Order, .)

```

#### Grupper 2   
Top 30
```{r}
dat2 %>%
  count(Art, Order, Family) %>%
  count(Order, Family) %>%
  arrange(desc(n)) %>%
  head(30)

```

#### Grupper, 'treemap'  

```{r}

df <- dat2 %>%
  count(Art, Order, Family, Primær) %>%
  group_by(Order) %>%
  mutate(n_order = n()) %>%
  group_by(Order, Family, n_order) %>%
  summarise(n = n(), Engarter = 100*mean(Primær %in% c("1a","1b","2"))) %>%
  arrange(desc(n)) %>%
  ungroup() %>%
  mutate(
    Order2 = ifelse(n_order >= 25, Order, "Other orders"),
    Family2 = ifelse(n >=25, Family, "Other families")
  )

gg <- ggplot(df, aes(area = n, fill = Engarter,
               subgroup = Order2, subgroup2 = Family2)) +
  geom_treemap() +
  geom_treemap_subgroup_border(size = 3, colour = "red2") +
  scale_fill_continuous("Engarter\n(%)")

gg1 <- gg +
  geom_treemap_subgroup2_text(alpha = 0.8, color = "white") +
  geom_treemap_subgroup_text(place = "centre", grow = TRUE, alpha = 0.7, color = "red2")

gg2a <- gg +
  geom_treemap_subgroup2_text(alpha = 0.8, color = "white") +
  geom_treemap_subgroup_text(place = "centre", grow = FALSE, alpha = 0.7, color = "red2")

# min.size = 3
gg2b <- gg +
  geom_treemap_subgroup2_text(alpha = 0.8, color = "white", min.size = 3) +
  geom_treemap_subgroup_text(place = "centre", grow = FALSE, alpha = 0.7, color = "red2", 
                             min.size = 3)

ggsave("Treemap_ver1.png", gg1, width = 7, height = 4.5)
ggsave("Treemap_ver2a.png", gg2a, width = 7, height = 4.5)
ggsave("Treemap_ver2b.png", gg2b, width = 7, height = 4.5)
  
# min.size = 2 and different layout algorithm
gg <- ggplot(df, aes(area = n, fill = Engarter,
               subgroup = Order2, subgroup2 = Family2)) +
  geom_treemap(layout = "srow") +
  geom_treemap_subgroup_border(size = 3, colour = "red2", layout = "srow") +
  scale_fill_continuous("Engarter\n(%)")
gg2c <- gg +
  geom_treemap_subgroup2_text(alpha = 0.8, color = "white", min.size = 2, layout = "srow") +
  geom_treemap_subgroup_text(place = "centre", grow = FALSE, alpha = 0.7, color = "red2", 
                             min.size = 2, layout = "srow")

ggsave("Treemap_ver2c.png", gg2c, width = 7, height = 4.5)


```

```{r}
ggplot2::ggplot(G20, ggplot2::aes(area = gdp_mil_usd, fill = hdi,
                                  subgroup = hemisphere, subgroup2 = region)) +
  geom_treemap() +
  geom_treemap_subgroup_text(place = "centre", grow = TRUE, alpha = 0.5) +
  geom_treemap_subgroup2_text()

```



#### Primærhabitat vs. rødlistestatus
```{r}
dat2 %>%
  mutate(Status = forcats::fct_explicit_na(Status)) %>%
  count(Art, Primær, Status) %>%
  xtabs(~Primær + Status, .)

```

#### Sekundærhabitat vs. rødlistestatus
```{r}
dat2 %>%
  mutate(Status = forcats::fct_explicit_na(Status)) %>%
  count(Art, Sekundær, Status) %>%
  xtabs(~addNA(Sekundær) + Status, .)

```




## Data på lokalitetsnivå  
```{r}
dat_meta <- dat2 %>%
  group_by(Lokalitet, Vegetasjonssone, Engtype, Felleoppsett) %>%
  summarise(arter = n(), 
            rødlista = sum(Status %in% c("NT", "VU", "EN", "CR")),
            en_cr = sum(Status %in% c("EN", "CR")),
            prim_1og2 = sum(Primær %in% c("1a","1b","2")),
            prim_1b = sum(Primær %in% c("1a","1b")),
            prim_2 = sum(Primær %in% c("2")),
            prim_3 = sum(Primær %in% c("3")),
            prim_4 = sum(Primær %in% c("4","5")),
            rødlista_prim1og2 = sum(Status %in% c("NT", "VU", "EN", "CR") & Primær %in% c("1a","1b","2")),
            sek = sum(!is.na(Sekundær)),
            sek_prim1og2 = sum(!is.na(Sekundær) & Primær %in% c("1a","1b","2")),
            rødlista_sek_prim1og2 = sum(!is.na(Sekundær) & Primær %in% c("1a","1b","2") & 
                                          Status %in% c("NT", "VU", "EN", "CR"))
  )

```

### Tabell
```{r}
xtabs(~Vegetasjonssone + Engtype, dat_meta)
```

## Plott (y vs. x)  
```{r}
ggplot(dat_meta, aes(Engtype, arter)) +
  geom_point()
```

### Rødlistearter vs totalt antall arter
```{r}
cols <- RColorBrewer::brewer.pal(11, "Spectral")[c(1,3,9,11)] %>% rev()

ggplot(dat_meta, aes(arter, rødlista, color = Vegetasjonssone, shape = Engtype)) +
  geom_point(size = rel(3)) +
  scale_color_manual(values = cols) +
  labs(title = "Antall rødlistearter", y = "Antall rødlistearter", x = "Antall arter")

ggplot(dat_meta, aes(arter, en_cr, color = Vegetasjonssone, shape = Engtype)) +
  geom_point(size = rel(3)) +
  scale_color_manual(values = cols) +
  labs(title = "Antall rødlistearter i kategoriene EN + CR", y = "Antall rødlistearter i kategoriene EN + CR", x = "Antall arter")
```

### Engavhengige arter vs totalt antall arter  
```{r}
ggplot(dat_meta, aes(arter, prim_1og2, color = Vegetasjonssone, shape = Engtype)) +
  geom_point(size = rel(3)) +
  scale_color_manual(values = cols) +
  labs(y = "Antall engavhengige arter (kat 1 + 2)", x = "Antall arter")


```

### Engavhengige rødlistearter vs totalt engavhengige arter  
```{r}
ggplot(dat_meta, aes(prim_1og2, rødlista_prim1og2, color = Vegetasjonssone, shape = Engtype)) +
  geom_point(size = rel(3)) +
  scale_color_manual(values = cols) +
  labs(y = "Antall engavhengige rødlistearter (kat 1 + 2)", x = "Antall engavhengige arter")

```

### Engavhengige rødlistearter vs totalt rødlistearter  
```{r}
ggplot(dat_meta, aes(rødlista, rødlista_prim1og2, color = Vegetasjonssone, shape = Engtype)) +
  geom_point(size = rel(3)) +
  scale_color_manual(values = cols) +
  labs(y = "Antall engavhengige rødlistearter (kat 1 + 2)", x = "Antall rødlistearter")

```

### Arter med sekundærkrav vs totalt antall arter  
```{r}
ggplot(dat_meta, aes(arter, sek, color = Vegetasjonssone, shape = Engtype)) +
  geom_point(size = rel(3)) +
  scale_color_manual(values = cols) +
  labs(y = "Antall arter med sekundærkrav", x = "Antall arter")

```

### Engavhengige arter med sekundærkrav vs totalt antall arter  
```{r}
ggplot(dat_meta, aes(prim_1og2, sek_prim1og2, color = Vegetasjonssone, shape = Engtype)) +
  geom_point(size = rel(3)) +
  scale_color_manual(values = cols) +
  labs(y = "Antall engavhengige arter (1+2) med sekundærkrav", x = "Antall engavhengige arter (1+2")

```

### Engavhengige rødlistearter med sekundærkrav vs totalt rødlistearter  
```{r}
ggplot(dat_meta, aes(rødlista, rødlista_sek_prim1og2, color = Vegetasjonssone, shape = Engtype)) +
  geom_point(size = rel(3)) +
  scale_color_manual(values = cols)

```

### Engavhengige rødlistearter med sekundærkrav vs engavhengige rødlistearter  
```{r}
ggplot(dat_meta, aes(rødlista_prim1og2, rødlista_sek_prim1og2, color = Vegetasjonssone, shape = Engtype)) +
  geom_point(size = rel(3)) +
  scale_color_manual(values = cols)

```

## Søylediagram for lokaliteter

### Data  
```{r}
habitat_levels <- c("Avhengig kun av eng", "Avhengig av eng og annet habitat", 
                    "Avhengig av annet habitat, men ikke eng", "Ikke avhengig av eng eller annet kjent habitat")

dat_barplot <- dat2 %>%
  mutate(Lokalitet2 = sprintf("%s\n%s (%s)", Lokalitet, Engtype, Vegetasjonssone),  # For informative x axis
         # 'Sort_order' is used later to put Lokalitet2 in a logical order (order by type first, then by zone)
         Sort_order = 
           case_when(Engtype == "Lågurteng" ~ 10,
                     Engtype == "Kalkeng" ~ 10,
                     Engtype == "Blåbær- og lågurteng" ~ 10) +
           case_when(Vegetasjonssone == "Boreonemoral" ~ 1,
                     Vegetasjonssone == "Sørboreal" ~ 2,
                     Vegetasjonssone == "Mellomboreal" ~ 3,
                     Vegetasjonssone == "Nordboreal" ~ 4),
         Habitat = factor(
           case_when(
             Primær %in% c("1a","1b","2") & is.na(Sekundær) ~ "Avhengig kun av eng",
             Primær %in% c("1a","1b","2") & !is.na(Sekundær) ~ "Avhengig av eng og annet habitat",
             Primær %in% c("3","4") & is.na(Sekundær) ~ "Ikke avhengig av eng eller annet kjent habitat",
             Primær %in% c("3","4") & !is.na(Sekundær) ~ "Avhengig av annet habitat, men ikke eng"
           ),
           levels = habitat_levels)
  ) %>%
  filter(!is.na(Habitat))

# Set levels for 'Lokalitet2':
lokalitet2_levels <- dat_barplot %>%
  count(Lokalitet2, Sort_order) %>% 
  arrange(Sort_order) %>%
  pull(Lokalitet2)

# habitat_levels <- dat_barplot %>%
#   count(Habitat) %>% dput()

dat_barplot <- dat_barplot %>%
  mutate(Lokalitet2 = factor(Lokalitet2, levels = lokalitet2_levels))

```

### Alle arter
```{r, fig.height = 5, fig.width = 8.5}
ggplot(dat_barplot, aes(x = Lokalitet2, fill = Habitat)) +
  geom_bar() +
  scale_fill_brewer(type = "qual", palette = 6) +
  theme(axis.text.x = element_text(hjust = 0, angle = -35),
        axis.title.x = element_blank()) +
  labs(y = "Antall arter")

```
### Rødlistearter
```{r, fig.height = 5, fig.width = 8.5}

dat_barplot %>%
  filter(Status %in% c("NT", "VU", "EN", "CR")) %>%
  ggplot(aes(x = Lokalitet2, fill = Habitat)) +
  geom_bar() +
  scale_fill_brewer(type = "qual", palette = 6) +
  theme(axis.text.x = element_text(hjust = 0, angle = -35),
        axis.title.x = element_blank()) +
  labs(y = "Antall rødlistearter")

```

### Arter i rødlistekategori EN og CR
```{r, fig.height = 5, fig.width = 8.5}

dat_barplot %>%
  filter(Status %in% c("EN", "CR")) %>%
  ggplot(aes(x = Lokalitet2, fill = Habitat)) +
  geom_bar() +
  scale_fill_brewer(type = "qual", palette = 6, drop = FALSE) +
  theme(axis.text.x = element_text(hjust = 0, angle = -35),
        axis.title.x = element_blank()) +
  labs(y = "Antall truede rødlistearter")

```

## Unike arter 
Antall arter unike for én lokalitet   

### Lage data    
```{r, fig.height = 5, fig.width = 8.5}
# Get number of localities per species
dat_number_loc <- dat2 %>%
  group_by(Art) %>%
  summarise(Antall_lokaliteter = length(unique(Lokalitet)))

# As dat_meta, but also groups on 'Unik_art'
dat_meta2 <- dat2 %>%
  left_join(dat_number_loc, by = "Art") %>% 
  mutate(Unikhet = 
           factor(ifelse(Antall_lokaliteter == 1, "Unik", "Ikke unik"),
                  levels = c("Ikke unik","Unik")
                  ),
         # For informative x axis:
         Lokalitet2 = sprintf("%s\n%s (%s)", Lokalitet, Engtype, Vegetasjonssone),
         # 'Sort_order' is used later to put Lokalitet2 in a logical order (order by type first, then by zone)
         Sort_order = 
           case_when(Engtype == "Lågurteng" ~ 10,
                     Engtype == "Kalkeng" ~ 10,
                     Engtype == "Blåbær- og lågurteng" ~ 10) +
           case_when(Vegetasjonssone == "Boreonemoral" ~ 1,
                     Vegetasjonssone == "Sørboreal" ~ 2,
                     Vegetasjonssone == "Mellomboreal" ~ 3,
                     Vegetasjonssone == "Nordboreal" ~ 4)
         ) %>%
  group_by(Lokalitet, Lokalitet2, Sort_order, 
           Vegetasjonssone, Engtype, Felleoppsett, Unikhet) %>%
  summarise(arter = n(), 
            rødlista = sum(Status %in% c("NT", "VU", "EN", "CR")),
            en_cr = sum(Status %in% c("EN", "CR")),
            prim_1og2 = sum(Primær %in% c("1a","1b","2")),
            prim_1b = sum(Primær %in% c("1a","1b")),
            prim_2 = sum(Primær %in% c("2")),
            prim_3 = sum(Primær %in% c("3")),
            prim_4 = sum(Primær %in% c("4","5")),
            rødlista_prim1og2 = sum(Status %in% c("NT", "VU", "EN", "CR") & Primær %in% c("1a","1b","2")),
            sek = sum(!is.na(Sekundær)),
            sek_prim1og2 = sum(!is.na(Sekundær) & Primær %in% c("1a","1b","2")),
            rødlista_sek_prim1og2 = sum(!is.na(Sekundær) & Primær %in% c("1a","1b","2") & 
                                          Status %in% c("NT", "VU", "EN", "CR"))
  ) %>%
  ungroup()

# Set levels for 'Lokalitet2':
lokalitet2_levels <- dat_meta2 %>%
  count(Lokalitet2, Sort_order) %>% 
  arrange(Sort_order) %>%
  pull(Lokalitet2)

dat_meta2 <- dat_meta2 %>%
  mutate(Lokalitet2 = factor(Lokalitet2, levels = lokalitet2_levels))

```

### Alle arter
```{r, fig.height = 5, fig.width = 8.5}
ggplot(dat_meta2, aes(Lokalitet2, arter, fill = Unikhet)) +
  geom_col() +
  scale_fill_brewer(type = "qual", palette = 3) +
  theme(axis.text.x = element_text(hjust = 0, angle = -35)) +
  labs(y = "Antall arter")

```

### Rødlistearter
```{r, fig.height = 5, fig.width = 8.5}
ggplot(dat_meta2, aes(Lokalitet2, rødlista, fill = Unikhet)) +
  geom_col() +
  scale_fill_brewer(type = "qual", palette = 3) +
  theme(axis.text.x = element_text(hjust = 0, angle = -35)) +
  labs(y = "Antall rødlistearter")

```

### Arter avhengige av eng (kategori 1b + 2)
```{r, fig.height = 5, fig.width = 8.5}
ggplot(dat_meta2, aes(Lokalitet2, prim_1og2, fill = Unikhet)) +
  geom_col() +
  scale_fill_brewer(type = "qual", palette = 3) +
  theme(axis.text.x = element_text(hjust = 0, angle = -35)) +
  labs(y = "Antall engavhengige arter")

```

### Rødlistearter avhengige av eng (kategori 1b + 2)
```{r, fig.height = 5, fig.width = 8.5}
ggplot(dat_meta2, aes(Lokalitet2, rødlista_prim1og2, fill = Unikhet)) +
  geom_col() +
  scale_fill_brewer(type = "qual", palette = 3) +
  theme(axis.text.x = element_text(hjust = 0, angle = -35)) +
  labs(y = "Antall engavhengige rødlistearter")

```



## Arter som finnes i 1,2,3, flere lokaliteter   
Dvs. en generalisering av forrige type plott (med arter unike for én lokalitet) 

### Lage data    
```{r, fig.height = 5, fig.width = 8.5}
# Get number of localities per species
dat_number_loc <- dat2 %>%
  group_by(Art) %>%
  summarise(Antall_lokaliteter = length(unique(Lokalitet)))

# As dat_meta, but also groups on 'Unik_art'
dat_meta3 <- dat2 %>%
  left_join(dat_number_loc, by = "Art") %>% 
  mutate(Unikhet = 
           factor(
             case_when(
               Antall_lokaliteter == 1 ~ "1 lokalitet",
               Antall_lokaliteter == 2 ~ "2 lokaliteter",
               Antall_lokaliteter == 3 ~ "3 lokaliteter",
               Antall_lokaliteter >= 4 ~ "4+ lokaliteter"),
             levels = c("4+ lokaliteter", "3 lokaliteter", "2 lokaliteter", "1 lokalitet")
                  ),
         # For informative x axis:
         Lokalitet2 = sprintf("%s\n%s (%s)", Lokalitet, Engtype, Vegetasjonssone),
         # 'Sort_order' is used later to put Lokalitet2 in a logical order (order by type first, then by zone)
         Sort_order = 
           case_when(Engtype == "Lågurteng" ~ 10,
                     Engtype == "Kalkeng" ~ 10,
                     Engtype == "Blåbær- og lågurteng" ~ 10) +
           case_when(Vegetasjonssone == "Boreonemoral" ~ 1,
                     Vegetasjonssone == "Sørboreal" ~ 2,
                     Vegetasjonssone == "Mellomboreal" ~ 3,
                     Vegetasjonssone == "Nordboreal" ~ 4)
         ) %>%
  group_by(Lokalitet, Lokalitet2, Sort_order, 
           Vegetasjonssone, Engtype, Felleoppsett, Unikhet) %>%
  summarise(arter = n(), 
            rødlista = sum(Status %in% c("NT", "VU", "EN", "CR")),
            en_cr = sum(Status %in% c("EN", "CR")),
            prim_1og2 = sum(Primær %in% c("1a","1b","2")),
            prim_1b = sum(Primær %in% c("1a","1b")),
            prim_2 = sum(Primær %in% c("2")),
            prim_3 = sum(Primær %in% c("3")),
            prim_4 = sum(Primær %in% c("4","5")),
            rødlista_prim1og2 = sum(Status %in% c("NT", "VU", "EN", "CR") & Primær %in% c("1a","1b","2")),
            sek = sum(!is.na(Sekundær)),
            sek_prim1og2 = sum(!is.na(Sekundær) & Primær %in% c("1a","1b","2")),
            rødlista_sek_prim1og2 = sum(!is.na(Sekundær) & Primær %in% c("1a","1b","2") & 
                                          Status %in% c("NT", "VU", "EN", "CR"))
  ) %>%
  ungroup()

# Set levels for 'Lokalitet2':
lokalitet2_levels <- dat_meta3 %>%
  count(Lokalitet2, Sort_order) %>% 
  arrange(Sort_order) %>%
  pull(Lokalitet2)

dat_meta3 <- dat_meta3 %>%
  mutate(Lokalitet2 = factor(Lokalitet2, levels = lokalitet2_levels))

```

### Alle arter
```{r, fig.height = 5, fig.width = 8.5}

cols_blues <- RColorBrewer::brewer.pal(5, "Blues")
  
ggplot(dat_meta3, aes(Lokalitet2, arter, fill = Unikhet)) +
  geom_col() +
  scale_fill_manual(values = tail(cols_blues,4)) +
  theme(axis.text.x = element_text(hjust = 0, angle = -35)) +
  labs(y = "Antall arter")

```

### Rødlistearter
```{r, fig.height = 5, fig.width = 8.5}
ggplot(dat_meta3, aes(Lokalitet2, rødlista, fill = Unikhet)) +
  geom_col() +
  scale_fill_manual(values = tail(cols_blues,4)) +
  theme(axis.text.x = element_text(hjust = 0, angle = -35)) +
  labs(y = "Antall rødlistearter")

```

### Arter avhengige av eng (kategori 1b + 2)
```{r, fig.height = 5, fig.width = 8.5}
ggplot(dat_meta3, aes(Lokalitet2, prim_1og2, fill = Unikhet)) +
  geom_col() +
  scale_fill_manual(values = tail(cols_blues,4)) +
  theme(axis.text.x = element_text(hjust = 0, angle = -35)) +
  labs(y = "Antall engavhengige arter")

```

### Rødlistearter avhengige av eng (kategori 1b + 2)
```{r, fig.height = 5, fig.width = 8.5}
ggplot(dat_meta3, aes(Lokalitet2, rødlista_prim1og2, fill = Unikhet)) +
  geom_col() +
  scale_fill_manual(values = tail(cols_blues,4)) +
  theme(axis.text.x = element_text(hjust = 0, angle = -35)) +
  labs(y = "Antall engavhengige rødlistearter")

```

## Arter i 1,2,3,fler lok - for taxa

### Definere funksjon
```{r}
make_uniqueness_data <- function(df, type){
  
  # Get number of localities per species
  dat_number_loc <- df %>%
    group_by(Art) %>%
    summarise(Antall_lokaliteter = length(unique(Lokalitet)))
  
  # As dat_meta, but also groups on 'Unik_art'
  result <- df %>%
    left_join(dat_number_loc, by = "Art")
  if (type == 1) {
    result <- result %>% 
    mutate(Unikhet = 
             factor(
               case_when(
                 Antall_lokaliteter == 1 ~ "1 lokalitet",
                 Antall_lokaliteter == 2 ~ "2 lokaliteter",
                 Antall_lokaliteter == 3 ~ "3 lokaliteter",
                 Antall_lokaliteter >= 4 ~ "4+ lokaliteter"),
               levels = c("4+ lokaliteter", "3 lokaliteter", "2 lokaliteter", "1 lokalitet")
             )
           )
    } else if (type == 2){
      result <- result %>%
        mutate(Unikhet = factor(
               case_when(
                 Antall_lokaliteter == 1 ~ "Unik",
                 Antall_lokaliteter >= 2 ~ "Ikke unik"),
               levels = c("Ikke unik", "Unik")
             )
           )
    } else {
      stop("Type must be 1 or 2") 
    }
  result <- result %>%
    mutate(# For informative x axis:
           Lokalitet2 = sprintf("%s\n%s (%s)", Lokalitet, Engtype, Vegetasjonssone),
           # 'Sort_order' is used later to put Lokalitet2 in a logical order (order by type first, then by zone)
           Sort_order = 
             case_when(Engtype == "Lågurteng" ~ 10,
                       Engtype == "Kalkeng" ~ 10,
                       Engtype == "Blåbær- og lågurteng" ~ 10) +
             case_when(Vegetasjonssone == "Boreonemoral" ~ 1,
                       Vegetasjonssone == "Sørboreal" ~ 2,
                       Vegetasjonssone == "Mellomboreal" ~ 3,
                       Vegetasjonssone == "Nordboreal" ~ 4)
    ) %>%
    group_by(Lokalitet, Lokalitet2, Sort_order, 
             Vegetasjonssone, Engtype, Felleoppsett, Unikhet) %>%
    summarise(arter = n(), 
              rødlista = sum(Status %in% c("NT", "VU", "EN", "CR")),
              en_cr = sum(Status %in% c("EN", "CR")),
              prim_1og2 = sum(Primær %in% c("1a","1b","2")),
              prim_1b = sum(Primær %in% c("1a","1b")),
              prim_2 = sum(Primær %in% c("2")),
              prim_3 = sum(Primær %in% c("3")),
              prim_4 = sum(Primær %in% c("4","5")),
              rødlista_prim1og2 = sum(Status %in% c("NT", "VU", "EN", "CR") & Primær %in% c("1a","1b","2")),
              sek = sum(!is.na(Sekundær)),
              sek_prim1og2 = sum(!is.na(Sekundær) & Primær %in% c("1a","1b","2")),
              rødlista_sek_prim1og2 = sum(!is.na(Sekundær) & Primær %in% c("1a","1b","2") & 
                                            Status %in% c("NT", "VU", "EN", "CR"))
    ) %>%
    ungroup()
  
  # Set levels for 'Lokalitet2':
  lokalitet2_levels <- result %>%
    count(Lokalitet2, Sort_order) %>% 
    arrange(Sort_order) %>%
    pull(Lokalitet2)
  
  result <- result %>%
    mutate(Lokalitet2 = factor(Lokalitet2, levels = lokalitet2_levels))
  
  result
  
}


# Test
# make_uniqueness_data(dat2, type = 1)
# make_uniqueness_data(dat2, type = 2)

```

### Biller
```{r, fig.height = 5, fig.width = 8.5}
dat2 %>%
  filter(Order == "Coleoptera") %>%
  make_uniqueness_data(type = 1) %>%
  ggplot(aes(Lokalitet2, arter, fill = Unikhet)) +
  geom_col() +
  scale_fill_manual(values = tail(cols_blues,4)) +
  theme(axis.text.x = element_text(hjust = 0, angle = -35)) +
  labs(y = "Antall billearter")

dat2 %>%
  filter(Order == "Coleoptera") %>%
  make_uniqueness_data(type = 2) %>%
  ggplot(aes(Lokalitet2, arter, fill = Unikhet)) +
  geom_col() +
  scale_fill_brewer(type = "qual", palette = 3) +
  theme(axis.text.x = element_text(hjust = 0, angle = -35)) +
  labs(y = "Antall billearter")

```

### Blomsterfluer
```{r, fig.height = 5, fig.width = 8.5}
dat2 %>%
  filter(Family == "Syrphidae") %>%
  make_uniqueness_data(type = 1) %>%
  ggplot(aes(Lokalitet2, arter, fill = Unikhet)) +
  geom_col() +
  scale_fill_manual(values = tail(cols_blues,4)) +
  theme(axis.text.x = element_text(hjust = 0, angle = -35)) +
  labs(y = "Antall blomsterfluearter")

dat2 %>%
  filter(Family == "Syrphidae") %>%
  make_uniqueness_data(type = 2) %>%
  ggplot(aes(Lokalitet2, arter, fill = Unikhet)) +
  geom_col() +
  scale_fill_brewer(type = "qual", palette = 3) +
  theme(axis.text.x = element_text(hjust = 0, angle = -35)) +
  labs(y = "Antall blomsterfluearter")

```
### Sommerfugler
```{r, fig.height = 5, fig.width = 8.5}
dat2 %>%
  filter(Order == "Lepidoptera") %>%
  make_uniqueness_data(type = 1) %>%
  ggplot(aes(Lokalitet2, arter, fill = Unikhet)) +
  geom_col() +
  scale_fill_manual(values = tail(cols_blues,4)) +
  theme(axis.text.x = element_text(hjust = 0, angle = -35)) +
  labs(y = "Antall sommerfuglarter")

dat2 %>%
  filter(Order == "Lepidoptera") %>%
  make_uniqueness_data(type = 2) %>%
  ggplot(aes(Lokalitet2, arter, fill = Unikhet)) +
  geom_col() +
  scale_fill_brewer(type = "qual", palette = 3) +
  theme(axis.text.x = element_text(hjust = 0, angle = -35)) +
  labs(y = "Antall sommerfuglarter")

```

## Akkumuleringsskurver

### Lage data
```{r, fig.height = 5, fig.width = 8.5}
# Get locality with the highest number of _new_ species, given that 'species_included' (a vector of species names)
#   already is included
# Expects column names 'Art' and 'Lokalitet'
get_locality <- function(df, species_included = NA, localities_included = NA){
  df2 <- df %>%
    filter(!Art %in% species_included)
  # In the normal case, where not all species have been 'taken', we pick the locality which 
  #   adds most species:
  if (nrow(df2) > 0){
    result <- df2 %>%
      group_by(Lokalitet) %>%
      summarise(n = length(unique(Art))) %>%
      filter(n == max(n)) %>%
      filter(row_number() == 1)
  # In the case, that all species have been 'taken', we pick one random of the remaining localities and
  #   sets n = 0
  } else {
    result <- df %>%
      filter(!Lokalitet %in% localities_included) %>%
      count(Lokalitet) %>%
      filter(row_number() == 1) %>%
      mutate(n = 0)
  }
  result
}

# Get a vector of species names for species already found in 'localities'  (a vector of locality names)
#   already is included
# Expects column names 'Art' and 'Lokalitet'
get_species_included <- function(df, localities)
  df %>%
    filter(Lokalitet %in% localities) %>%
    count(Art) %>%
    pull(Art)
# Test
# loc <- get_locality(dat2)
# loc
# spp <- get_species_included(dat2, loc$Lokalitet)
# loc2 <- get_locality(dat2, spp)
# loc2

# Makes a data frame of how to add localities in order to maximize  
#   Expects column names 'Art' and 'Lokalitet'
#   Also depends on 'dat_meat2' being defined
get_accumulation <- function(df){
  n_localities <- length(unique(df$Lokalitet))
  result <- get_locality(df)
  while (nrow(result) < n_localities){
    species_already_included <- get_species_included(df, result$Lokalitet)
    result <- bind_rows(
      result,
      get_locality(df, 
                   species_included = species_already_included, 
                   localities_included = result$Lokalitet)
      )
  }
  # Add Lokalitet2
  result <- result %>%
    left_join(dat_meta2 %>% count(Lokalitet, Lokalitet2, Engtype, Vegetasjonssone) %>% select(-n), by = "Lokalitet")
  # Order Lokalitet2 correctly
  levels = result %>% pull(Lokalitet2)
  result %>%
    mutate(Lokalitet2 = factor(Lokalitet2, levels = levels),
           n_akk = cumsum(n)) 
}
# Test
# get_accumulation(dat2)

# Colors for Vegetasjonssone
col_zone <- RColorBrewer::brewer.pal(11, "Spectral")[c(1,3,9,11)] %>% rev()

```

### Alle arter
```{r, fig.height = 5, fig.width = 8.5}
df <- get_accumulation(dat2)

ggplot(df, aes(Lokalitet2, n_akk, fill = Vegetasjonssone)) +
  geom_col() +
  scale_fill_manual(values = col_zone) +
  # scale_fill_brewer(type = "qual", palette = 3) +
  theme(axis.text.x = element_text(hjust = 0, angle = -35)) +
  labs(y = "Antall arter (akkumulert)",
       x = "Lokalitet, sortert etter optimal rekkefølge")

```

### Rødlistearter
```{r, fig.height = 5, fig.width = 8.5}
df <- dat2 %>%
  filter(Status %in% c("NT", "VU", "EN", "CR")) %>%
  get_accumulation()

ggplot(df, aes(Lokalitet2, n_akk, fill = Vegetasjonssone)) +
  geom_col() +
  scale_fill_manual(values = col_zone) +
  # scale_fill_brewer(type = "qual", palette = 3) +
  theme(axis.text.x = element_text(hjust = 0, angle = -35)) +
  labs(y = "Antall rødlistearter (akkumulert)",
       x = "Lokalitet, sortert etter optimal rekkefølge")

```


### Engavhengige arter
```{r, fig.height = 5, fig.width = 8.5}
df <- dat2 %>%
  filter(Primær %in% c("1a","1b","2")) %>%
  get_accumulation()

ggplot(df, aes(Lokalitet2, n_akk, fill = Vegetasjonssone)) +
  geom_col() +
  scale_fill_manual(values = col_zone) +
  # scale_fill_brewer(type = "qual", palette = 3) +
  theme(axis.text.x = element_text(hjust = 0, angle = -35)) +
  labs(y = "Antall engavhengige arter (akkumulert)",
       x = "Lokalitet, sortert etter optimal rekkefølge")

```


### Engavhengige rødlistearter
```{r, fig.height = 5, fig.width = 8.5}


# debugonce(get_accumulation)
df <- dat2 %>%
  filter(Primær %in% c("1a","1b","2") & Status %in% c("NT", "VU", "EN", "CR")) %>%
  get_accumulation()
# df

ggplot(df, aes(Lokalitet2, n_akk, fill = Vegetasjonssone)) +
  geom_col() +
  scale_fill_manual(values = col_zone) +
  theme(axis.text.x = element_text(hjust = 0, angle = -35)) +
  labs(y = "Antall engavhengige rødlistearter\n(akkumulert)",
       x = "Lokalitet, sortert etter optimal rekkefølge")

```

### Biller
```{r, fig.height = 5, fig.width = 8.5}

dat2 %>%
  filter(Order == "Coleoptera") %>%
  get_accumulation() %>%
  ggplot(aes(Lokalitet2, n_akk, fill = Vegetasjonssone)) +
  geom_col() +
  scale_fill_manual(values = col_zone) +
  theme(axis.text.x = element_text(hjust = 0, angle = -35)) +
  labs(y = "Antall biller\n(akkumulert)",
       x = "Lokalitet, sortert etter optimal rekkefølge")

dat2 %>%
  filter(Order == "Coleoptera" & Primær %in% c("1a","1b","2")) %>%
  get_accumulation() %>%
  ggplot(aes(Lokalitet2, n_akk, fill = Vegetasjonssone)) +
  geom_col() +
  scale_fill_manual(values = col_zone) +
  theme(axis.text.x = element_text(hjust = 0, angle = -35)) +
  labs(y = "Antall engavhengige biller\n(akkumulert)",
       x = "Lokalitet, sortert etter optimal rekkefølge")

```


### Blomsterfluer
```{r, fig.height = 5, fig.width = 8.5}

dat2 %>%
  filter(Family == "Syrphidae") %>%
  get_accumulation() %>%
  ggplot(aes(Lokalitet2, n_akk, fill = Vegetasjonssone)) +
  geom_col() +
  scale_fill_manual(values = col_zone) +
  theme(axis.text.x = element_text(hjust = 0, angle = -35)) +
  labs(y = "Antall blomsterfluearter\n(akkumulert)",
       x = "Lokalitet, sortert etter optimal rekkefølge")

dat2 %>%
  filter(Family == "Syrphidae" & Primær %in% c("1a","1b","2")) %>%
  get_accumulation() %>%
  ggplot(aes(Lokalitet2, n_akk, fill = Vegetasjonssone)) +
  geom_col() +
  scale_fill_manual(values = col_zone) +
  theme(axis.text.x = element_text(hjust = 0, angle = -35)) +
  labs(y = "Antall engavhengige blomsterfluearter\n(akkumulert)",
       x = "Lokalitet, sortert etter optimal rekkefølge")

```


### Sommerfugler
```{r, fig.height = 5, fig.width = 8.5}

dat2 %>%
  filter(Order == "Lepidoptera") %>%
  get_accumulation() %>%
  ggplot(aes(Lokalitet2, n_akk, fill = Vegetasjonssone)) +
  geom_col() +
  scale_fill_manual(values = col_zone) +
  theme(axis.text.x = element_text(hjust = 0, angle = -35)) +
  labs(y = "Antall blomsterfluearter\n(akkumulert)",
       x = "Lokalitet, sortert etter optimal rekkefølge")

dat2 %>%
  filter(Order == "Lepidoptera" & Primær %in% c("1a","1b","2")) %>%
  get_accumulation() %>%
  ggplot(aes(Lokalitet2, n_akk, fill = Vegetasjonssone)) +
  geom_col() +
  scale_fill_manual(values = col_zone) +
  theme(axis.text.x = element_text(hjust = 0, angle = -35)) +
  labs(y = "Antall engavhengige blomsterfluearter\n(akkumulert)",
       x = "Lokalitet, sortert etter optimal rekkefølge")

```